【裁判字號】    89,訴,358
【裁判日期】    890608
【裁判案由】    廢棄物清理法
【裁判全文】
臺灣臺南地方法院刑事判決                          八十九年度訴字第三五八號
    公  訴  人  臺灣台南地方法院檢察署檢察官
    被      告  丁○○
右列被告因廢棄物清理法案件，經檢察官提起公訴 (八十九年度偵字第二四０四號)
，本院判決如左：
    主  文
丁○○未經主管機關許可，提供土地回填及堆置廢棄物，處有期徒刑壹年肆月。緩刑
參年。
    事  實
一、丁○○未經主管機關許可，於民國八十八年十一月二十八日，提供其所有座落台
    南縣官田鄉○○段三二七之六地號土地，供真實姓名不詳之黃姓男子回填及堆置
    建築廢棄物，由該名黃姓男子委託柯建民代為調度車輛並僱用不知情之司機戊○
    ○及丙○○二人分別駕駛車號Ｋ３－２２５號及Ｊ０－８８５號貨車載運建築廢
    棄物至上址傾倒，正準備傾倒之際，適經台南縣政府環境保護局人員，於同日十
    五時四十分許，會同警員到場稽查查獲上情。
二、案經台南縣政府函請台灣台南地方法院檢察署檢察官偵查起訴。
    理  由
一、訊據被告丁○○矢口否認有何違反廢棄物清理法之犯行，辯稱：伊本身有廢棄物
    清除許可證並有合法場所可供人傾倒不可能亂倒；又伊當時之所以在場，係因其
    子發現有人傾倒廢棄物而前往查看云云。惟查：查獲當時上開二輛貨車上，確實
    載有建築廢棄物至上址傾倒等情，業據證人即司機戊○○及丙○○於本院審理時
    證述屬實；又被告所有之上開土地，確有傾倒廢棄物乙節，有廢棄物稽查紀錄表
    一件及現場照片影本八張附卷可稽；次查，雖被告辯稱其對於何人在其土地上傾
    倒廢棄物乙節並不知情，而係據悉有人在其土地上傾倒廢棄物而前往查看云云，
    然徵諸證人即到場警員甲○○證述稱：伊當時確有看見被告在場，被告於查獲當
    時見到渠等稽查人員到場時並未積極表示有人在他土地上傾倒廢土，尚且有離開
    現場之意，而經渠將之攔阻下等情；又訊之證人即台南縣環境保護局稽查員乙○
    ○結證稱：當日係接獲民眾報案而會同警員到場稽查，發現貨車司機及其他人在
    場，在盤查司機身分時，渠發現有其他人就趁隙離開經警員告知而得悉係地主等
    語。則倘若被告果係前往查看究係何人在其土地上傾倒廢棄物，衡諸常情，適逢
    環保局稽查人員及警員到場，應可立即趁機向渠等陳明上情以期發現真相，焉有
    藉機離開現場之理？又倘若被告並未同意提供土地供人傾倒廢棄物，則其發現有
    人在其所有之土地亂倒時焉會不感到氣憤而立刻上前阻止之理？足認被告所辯，
    顯為卸責之詞，無可採信。又查，被告於本院訊問時尚且聲稱其發現有人在其土
    地上傾倒廢棄物時曾打電話到環保局，惟因當時是星期日無人接聽，警員趕到時
    其有對警員說明等語，惟證人乙○○則證稱：環保局假日均有值班人員，不可能
    無人接聽電話，是被告所辯顯與實情不符。另徵諸被告之住所為台南縣六甲鄉○
    ○街七十一號，而查獲地點則係在台南縣官田鄉○○段三二七－六號處，據被告
    供稱二地相距四、五公里之遙，且系爭土地平時係閒置並未種植作物等語，則何
    以被告竟於查獲時恰巧在場，非無可議之處；再者，雖被告辯稱其領有持有台南
    縣政府廢棄物清除許可證及廢棄物處理場操作許可證，不可能亂倒廢棄物，並庭
    呈該等許可證以佐其說，惟查，觀諸被告申請之廢棄物清除許可證載明之許可處
    置地點為六甲鄉、柳營鄉區域，並未包括官田鄉，而廢棄物處理場操作許可證，
    處理場之地點為台南縣官田中段三０九地號等二十二筆土地，亦不包括本件系
    爭台南縣官田鄉○○段三二七－六號土地，尚不得因此引為被告有利之證據。綜
    上各節，參互印證，足認被告對司機戊○○及丙○○於前揭時間在其土地上傾倒
    廢棄物乙事，知之甚詳，被告上開所辯顯係臨訟卸責之詞，無足採信。本件事證
    已臻明確，被告犯行堪以認定。
二、核被告丁○○所為，係犯廢棄物清理法第二十二條第二項第三款之罪；公訴人認
    被告係自八十八年十月間起，即提供上開土地供人堆置廢棄物，然除於前揭時間
    查獲在其土地上傾倒廢棄物外，並無積極證據足認被告係自八十八年十月間起為
    上開犯行，惟八十八年十一月二十八日以前公訴人起訴之事實，因與前開科刑部
    分為實質上一罪關係，爰不另為無罪之諭知。爰審酌被告動機、目的、任意提供
    土地回填及堆置廢棄物對於土壤、水源污染影響甚鉅、其品行智識程度、犯罪後
    態度等一切情狀，量處如主文所示之刑，以資懲儆。又被告於八十一年間，曾犯
    賭博罪，經本院判處有期徒刑六月確定，業於八十二年一月十五日執行完畢，渠
    於五年以內未曾受有期徒刑以刑之宣告，有台灣高等法院被告全國前案紀錄表在
    卷可憑，渠經此教訓後，應知所警惕，信無再犯之虞，本院因認所宣告之刑以暫
    不執行為適當，併諭知緩刑三年，以勵自新
據上論斷，應依刑事訴訟法第二百九十九條第一項前段、廢棄物清理法第二十二條第
二項第三款、刑法第十一條前段、第七十四條第二款，判決如主文。
中    華    民    國      八十九      年      六      月      八        日
                                  臺灣臺南地方法院刑事第三庭
                                          法  官  林  淑  婷
右正本證明與原本無異。
如不服本判決，應於判決送達後十日內，向本院提出上訴狀。
                                          書記官  董  挹  棻
中    華    民    國      八十  九    年       六     月       十二   日
附錄本案論罪科刑法條：
廢棄物清理法第二十二條第二項：
有左列情形之一者，處一年以上五年以下有期徒刑，得併科一百萬元以下
罰金︰
一  任意棄置有害事業廢棄物者。
二  事業機構未依本法規定之方式貯存、清除、處理或再利用廢棄物，致
    污染環境者。
三  未經主管機關許可，提供土地回填、堆置廢棄物者。
四  未依第二十條規定領有廢棄物清除、處理許可證或核備文件，從事廢
    棄物貯存、清除、處理，或未依廢棄物清除、處理許可證或核備文件
    內容貯存、清除、處理廢棄物者。
五  執行機關委託未取得許可證之公、民營廢棄物清除、處理機構，清除
    、處理一般廢棄物者；或明知受託人非法清除、處理而仍委託者。
六  公、民營廢棄物處理機構或執行機關未處理廢棄物，開具虛偽證明者
    。


司法院資訊處製作；財團法人民間司法改革基金會備份。
